# 以非货币性资产增资扩股形成非同一控制下企业合并的会计处理

提问人：chengchn 时间：2021-01-23 13:33:05
尊敬的陈版主，您好，
实务中遇到A公司通过一项固定资产增资扩股一家无关联关系的企业，并取得其51%的股权，在个别报表及合并报表层面上的处理有如下疑问：
1 、个别报表长期股权投资的入账价值应当按照固定资产的公允价值还是基于无商业实质的非货币性资产交换（母公司控制的资源没有发生变化）按照固定资产的账面价值？
2 、合并报表层面购买日可辨认净资产的公允价值时按照增资扩股前被合并方的公允价值+投入固定资产的公允价值计算还是按照按照增资扩股前被合并方的公允价值+投入固定资产的账面价值计算？

回答人：chenyiwei
1 、这种情况下，因为实现了企业合并，表明母公司所控制的经济资源发生了实质性变化，故应认为具有商业实质。
2 、按照增资扩股前被合并方的公允价值+投入固定资产的账面价值计算。该项固定资产在合并报表层面的计量基础不变。